【裁判字號】    94,金訴,23
【裁判日期】    950126
【裁判案由】    洗錢防制法
【裁判全文】
臺灣臺中地方法院刑事判決  94年度金訴字第23號
公  訴  人  臺灣臺中地方法院檢察署檢察官
被      告  未○○
                    （
選任辯護人  楊大德律師
被      告  午○○
                    （
選任辯護人  蔡奉典律師
上列被告因洗錢防制法案件，經檢察官提起公訴（九十四年度偵字
第九七一六號、第一二五四八號），本院判決如下：
    主    文
未○○共同常業詐欺，累犯，處有期徒刑肆年。扣案如附表二所
示編號二○之書寫銀行密碼資料柒張、編號二二之手機中肆支紅
色APBW牌者、編號二三之網路電話手機壹支、編號三九之帳簿壹
本、編號四○之帳單貳張；如附表三所示編號三、四所示之手機
各壹支、編號五、六所示之SIM卡各壹張、編號七所示之遠傳行
動電話申請資料壹張、編號八之手抄帳戶資料壹張；如附表四所
示編號二至四所示之手機支；如附表五所示編號三所示之手機
壹支；如附表七編號一所示之手機壹支、編號二所示之遠傳易付
卡SIM卡貳片；如附表八所示編號一至三所示之手機拾支、
SIM卡拾捌張、SIM卡貳拾肆張、編號四所示之點鈔機壹臺、編
號七所示之小筆記本中，紅皮者及藍皮上面寫六者各壹本、編號
五所示之碎紙機壹臺、編號十二之保險櫃壹個；如附表九編號一
所示之提匯款單壹疊、編號八之記載帳戶便條紙壹疊等物，均沒
收。
午○○共同常業詐欺，處有期徒刑貳年拾月。扣案如附表二所示
編號二○之書寫銀行密碼資料柒張、編號二二之手機中肆支紅色
APBW牌者、編號二三之網路電話手機壹支、編號三九之帳簿壹本
、編號四○之帳單貳張；如附表三所示編號三、四所示之手機各
壹支、編號五、六所示之SIM卡各壹張、編號七所示之遠傳行動
電話申請資料壹張、編號八之手抄帳戶資料壹張；如附表四所示
編號二至四所示之手機支；如附表五所示編號三所示之手機壹
支；如附表七編號一所示之手機壹支、編號二所示之遠傳易付卡
SIM卡貳片；如附表八所示編號一至三所示之手機拾支、SIM
卡拾捌張、SIM卡貳拾肆張、編號四所示之點鈔機壹臺、編號
七所示之小筆記本中，紅皮者及藍皮上面寫六者各壹本、編號五
所示之碎紙機壹臺、編號十二之保險櫃壹個；如附表九編號一所
示之提匯款單壹疊、編號八之記載帳戶便條紙壹疊等物，均沒收
。
    犯罪事實
一、巳○○（綽號「班長」，業經本院發布通緝，另行審結）與
    未○○（綽號「柳丁」、「七星」、「阿坤」，曾於民國〔
    下同〕八十八年間因賭博罪，經法院判處有期徒刑三月，於
    八十九年六月十四日易科罰金執行完畢）、午○○（綽號「
    阿志」）、與大陸地區真實姓名年籍不詳代號「牛奶Ａ」、
    「牛奶Ｂ」、「騎士」、「神奇」、「太子」、「水果」、
    「草莓」等成年人，共組兩岸詐欺集團，嗣後又陸續吸收Ａ
    ○○（綽號「阿肥」）、癸○○（綽號「阿弟」，為Ａ○○
    之朋友）、玄○○（綽號「阿華」，亦為Ａ○○之朋友）、
    辰○○（綽號「阿偉」，為午○○之弟弟）、壬○○（綽號
    「阿宏」，為辰○○之朋友）等人（癸○○、壬○○、辰○○、玄○○、Ａ○○五人則另行依認罪協商程序判決）進入
    集團。該集團以巳○○為首，自九十三年十二月間起，共同
    意圖為自己不法之所有，基於常業詐欺並隱匿自己常業詐欺
    所得財物之概括犯意聯絡，由巳○○以不詳管道取得臺灣地
    區之人頭帳戶提款卡及人頭電話等，並自行租得臺中市西區
    ○○○○街八七號七樓之五，另委由其所僱用之保姆郭蓉蓁
    （未經起訴）出面租得臺中市○○路○段三○三號十三樓之
    九等地，作為詐騙集團據點。大陸地區成員負責以電話向臺
    灣地區民眾詐騙，佯以問卷調查、香港彩金、公司抽獎等名
    目通知中獎，再訛稱須先行支付稅金、手續費等，使民眾陷
    於錯誤，匯款至指定之人頭帳戶後，復訛稱須再繳交愛心晚
    會基金、娛樂稅、律師保管費等款項，持續詐騙受騙民眾匯
    款至人頭帳戶。得手後，由臺灣地區成員負責提領贓款並將
    贓款匯至巳○○指定之帳戶，由未○○負責統籌各項事宜，
    午○○、Ａ○○、癸○○、辰○○、壬○○則為提款組（俗
    稱車手），以午○○為首，負責吸收並面試其餘車手，教導
    其餘車手如何提款，並駕駛自用小客車，載送其餘車手持人
    頭帳戶提款卡至金融機構之自動櫃員機查詢餘額及提領贓款
    。Ａ○○、癸○○、辰○○、壬○○等人多次依午○○之指
    示領得贓款後，均交付午○○，午○○彙整該日所領之款項
    後，再交付未○○或巳○○。未○○得款後，再轉匯巳○○
    指定之帳戶。其中亦有數次，由癸○○直接將贓款持至自動
    櫃員機，存入午○○告知之帳戶內，或由Ａ○○持至銀行，
    以自己之名義匯至巳○○指定之臺灣銀行、第一銀行帳戶內
    （帳號及戶名不詳）。玄○○則經由車手組Ａ○○之介紹，
    參加該集團，接受未○○之指揮，處理各項瑣事，例如前往
    「加達快遞」、「聯興遊覽車」、「超峰快遞」等公司、臺
    中市○○區○○路一段三七號等處，領取人頭帳戶之存摺、
    印章、提款卡，或人頭電話等物，交付車手組成員使用，以
    及繳納電話費等，並依巳○○、未○○之指示，將車手領得
    之贓款以現金方式存入巳○○指定之帳戶。巳○○輾轉取得
    贓款後，依各人負責程度按月發給數萬元不等之薪水（車手
    組成員之薪水由巳○○交付午○○後，由午○○負責發放，
    玄○○之薪水有時由巳○○直接發給，有時由未○○負責轉
    交）。渠等即以前述分工方式，輾轉洗錢，以隱匿自己因常
    業詐欺所得之款項，並均以詐騙所得款項為生，賴以為業。
    前後共有如附表一所示之三十六人（起訴書漏列編號之Ｇ
    ○○）陷於錯誤而受騙（不包含未報案者），詐得款項計一
    千九百七十四萬五千五百七十七元（起訴書誤為一千四百七
    十七萬四千零四十元）。
二、嗣經警於九十四年六月八日，持本院核發之搜索票，在下列
    各處同步進行搜索，在臺中市西屯區○○○○街八七號七樓
    之五巳○○戶籍地，扣得如附表二所示之物。在臺中市○○
    區○○里○○○街四五號四樓之一，查獲未○○，扣得附表
    三所示之物。在臺中縣大里市○○路一五八巷十七號，查獲
    午○○，扣得附表四所示之物。在臺中市○區○○路六七號
    四樓，查獲辰○○，扣得附表五所示之物。在臺中縣太平市
    ○○路○段十五號五樓，查獲壬○○，扣得附表六所示之物
    。在臺中市○○路九○六巷之一號二樓，查獲Ａ○○，扣得
    附表七所示之物。在臺中市○○路○段三○三號十三樓之九
    ，查獲玄○○，扣得附表八所示之物。在臺中市西屯區○○○○街一○六號一○五室巳○○租賃處所，扣得附表九所示
    之物。
三、案經內政部警政署刑事警察局移送臺灣臺中地方法院檢察署
    檢察官偵查起訴。
    理    由
一、訊據被告未○○坦承受僱於巳○○，以及在臺中市北屯區○○○街四十五號四樓之一查獲附表三之物之事實。惟避重就
    輕，辯稱；月薪四萬餘元，做了六個多月，工作只是打雜云
    云。被告午○○則坦承受僱於巳○○，載癸○○、Ａ○○等
    人外出領錢，有收過幾次錢，十幾萬至五、六十萬元不等，
€以及扣得如附表四所示之物等事實，惟辯稱：我沒有面試其
    他人進來，薪水是巳○○交給我，由我轉交他們，並非由我
    發放，月薪只有二萬九千元云云。惟查：
（一）證人即同案被告玄○○，對於Ａ○○介紹伊進入集團後，
      由巳○○面試，之後巳○○即叫伊去找未○○，伊平時聽
      「哥哥」即未○○的指示工作，薪水每週一萬元，是巳○○發放，或由未○○轉交等情，先後於偵訊及本院訊問時
      供述明確，並於審判時結證無誤（九十四年十二月十二日
      審判筆錄）。被告未○○亦坦承：「巳○○不在的話，他
      會叫我去收款、匯款……（薪水）一個月四萬元，跟巳○○領。……之前是在臺中市西屯區○○○○街八七號七樓
      ，有到臺中市○○路○段三○三號十三樓之九工作過，但
      沒有幾次。」等語（九十五年一月二日審判筆錄）。同案
      被告午○○亦供稱：「未○○或巳○○與我連繫。……我
      領到的錢，是巳○○或未○○收。」等語（同次審判筆錄
      ）。足見被告未○○在集團中係直接與主謀巳○○接觸，
      其工作地點即在渠等之總部，並彙集大量贓款後再電匯至
      巳○○指定帳戶，足見其地位頗高，係於巳○○之下，其
      餘眾人之上。
（二）證人即同案被告癸○○對於伊經Ａ○○介紹進入集團，後
      來是午○○與伊接洽，自九十三年十二月中旬開始上班，
      午○○每天上午八時會用電話聯絡伊，指示伊至何處領款
      ，起先是午○○載伊去領，後來改為伊自己領，領到的錢
      全部交給午○○，有時候是直接將錢拿到存款機存錢，帳
      號係午○○所告知等情；證人即同案被告Ａ○○對於伊是
      看報紙打電話應徵，後來係由午○○與伊接洽，午○○說
      是做偏的，薪水三萬元，午○○教伊如何提款，開車載伊
      ，到了提款機，午○○才把提款卡交給伊，叫伊下去領錢
      ，在十一、十二月時他們以伊之名義在土城路租了倉庫，
      上午八時在倉庫集合，也是午○○載伊及癸○○一起去領
      錢，渠等領完錢都是交給午○○，伊看過午○○將錢交給
      巳○○一、二次，有一次午○○說他很忙，叫伊將錢直接
      交給巳○○，薪水均由午○○交付伊等情，分別於偵訊及
      本院訊問時供述明確，並於審判時結證甚詳（九十四年十
      二月十二日審判筆錄）。足見被告午○○對於其餘車手有
      指揮、監督之權限，負責每日收集贓款後交付未○○或巳
      ○○，且亦得直接與巳○○接觸，有如車手組之組長。
（三）綜上所述，被告未○○、午○○所辯，均係避重就輕之詞
      ，不足採信。此外如附表一所示被害人之受騙經過，業據
      該等被害人於警詢中指述甚詳（業經被告等人於九十四年
      九月二日之準備程序中同意作為證據，其中部分被害人並
      已於該日到庭指述並具結），復有該等被害人提供之郵政
      國內匯款執據、銀行匯出匯款單、自動櫃員機交易明細單
      、詐騙帳戶通報警示詐騙電話斷話簡便格式表、卓越聯合
      控股有限公司資訊會員申請書、礁溪鄉農會匯款委託書、
      被告未○○等人使用電話之監聽內容（含譯文）等附卷可
      稽，又有扣案之物足資佐證，本件事證明確，被告未○○
      、邱建仁之犯行，均堪認定。
二、核被告未○○、午○○所為，均係犯刑法第三百四十條之常
    業詐欺罪及洗錢防制法第九條第一項之洗錢罪。渠等多次洗
    錢行為，均時間緊接，方法相同，觸犯構成要件相同之罪名
    ，顯係基於概括犯意為之，為連續犯，應依刑法第五十六條
    之規定以一罪論。被告二人與同案被告巳○○、辰○○、玄
    ○○、壬○○、癸○○、Ａ○○及真實姓名年籍不詳代號「
    牛奶Ａ」、「牛奶Ｂ」、「騎士」、「神奇」、「太子」、
    「水果」、「草莓」等人，有犯意之聯絡及行為分擔，均為
    共同正犯。所犯前述常業詐欺罪及連續洗錢罪二罪，有方法
    結果之牽連關係，為牽連犯，應依刑法第五十五條後段之規
    定，從一重之常業詐欺罪處斷。公訴人雖認被告等人係犯洗
    錢防制法第九條第三項、第一項之常業洗錢罪嫌，惟被告等
    人之洗錢行為，僅限於隱匿自己常業詐欺所得款項，尚非以
    洗錢為常業，故起訴法條尚有未洽，應予變更。如附表一編
    號所示被害人Ｇ○○受害部分，起訴書雖未論及，惟與前
    述已起訴部分為常業犯之實質上一罪，為起訴效力所及，本
    院得併予審理。次查被告未○○曾於八十八年間因賭博罪，
    經法院判處有期徒刑三月，於八十九年六月十四日易科罰金
    執行完畢，有臺灣臺中地方法院檢察署刑案資料查註紀錄表
    、臺灣高等法院被告全國前案紀錄表在卷可稽，被告於執行
    完畢後五年內再犯本件有期徒刑以上之罪，為累犯，應依刑
    法第四十七條之規定加重其刑。爰審酌本件被害人多達三十
    六人，被騙金額高達一千九百餘萬元，嚴重危害社會治安，
    犯罪手段相當惡劣，惟被告二人尚能坦承部分犯行，並各賠
    償二十萬元予被害人，分別有和解書及附帶民事訴訟和解筆
    錄在卷可稽（其中午○○原於九十四年十二月二十二日給付
    三十萬元，而邱冰富於同日給付十萬元，於九十五年一月二
    日更正和解條件為午○○、辰○○各給付二十萬元），態度
    尚可，但被告未○○在集團中係直接與主謀巳○○接觸，並
    彙集大量贓款後再電匯至巳○○指定帳戶，足見其地位頗高
    ，係於巳○○之下，其餘眾人之上，被告午○○對於其餘車
    手有指揮之權限，負責每日收集贓款後交付未○○或巳○○
    ，且亦得直接與巳○○接觸，有如車手組之組長，二人各賠
    償二十萬元之金額，與渠等涉案程度及被害人受騙金額不成
    比例等一切情狀，分別量處如主文所示之刑。
三、扣案物之處理：
（一）如附表二所示之物，均在被告巳○○住處查獲，均係被告
      巳○○所持有，業據在場人湯泰中、郭蓉蓁供述在卷。
    (1)應沒收之物：編號二○之書寫銀行密碼資料七張應係被告
      巳○○所有，且為犯本件罪行所用之物，編號二二之手機
      中四支紅色APBW牌者，與交付被告午○○作為犯罪聯絡者
      完全一樣（如後述（四）附表五編號三、（六）附表七編
      號一所示），應係被告巳○○所有，供詐騙集團成員間彼
      此聯絡之用，編號二三之網路電話手機一支，應係被告巳
      ○○所用而與大陸地區成員聯絡所用，編號三九之帳簿一
      本、編號四○之帳單二張，應係被告巳○○所有，且為犯
      本件罪行所用之物，均應依刑法第三十八條第一項第二款
      之規定宣告沒收。
    (2)暫不沒收：編號一至三之存摺、印章、提款卡等物，因被
      告巳○○通緝中，尚未到案，無從明瞭其取得之原因為何
      ，其所有權可能仍為原存戶名義人（賴秀娟、林家連、王
      志傑、周黃文伸）所有；編號四至十所示之手機，現尚無
      證據與本案直接相關；編號十一、十四之亞太行動寬頻電
      信申請書各一件，因被告巳○○通緝中，尚未到案，無從
      明瞭其取得之原因為何，其所有權可能仍為原申請人（林
      盈億、王銘照）所有；編號十二所示之存款憑條一紙（戶
      名：沈振文，存款人：陳清郎）、編號十三之匯款單收據
      一紙（戶名：沈振文，匯款人王增文）、編號十五之存款
      憑條一紙（戶名：王銘耀，存款人亦為王增文）是否與本
      案有關不明，尚待檢察官偵查；編號十六之身分證影本、
      駕照影本等物，尚無證據足認為被告所有；編號十七之信
      用卡四張、編號十八之筆記本四本，尚無證據認為與本案
      相關；編號十九之房屋租賃契約書雖為被告巳○○租用臺
      中市○○○○街八七號七樓之五號所用，惟另牽涉渠與出
      租人之民法上租賃之權利、義務關係；編號二一之銀行存
      摺八本，目前尚乏證據證明為供犯罪所用（是否與本案有
      關，尚待檢察官偵查）；編號二二之手機他牌者八支，尚
      無證據認為與本案相關；編號二四之金融提款卡四張、編
      號二五之臺灣往來大陸通行證二本、編號二六之行動電話
      SIM卡四張、編號二七之ACCESS CONTROL SYSTEM USER
      CARD一張、編號二八之臺灣大哥大卡外殼片一張等物，尚
      無證據足認係供犯罪所用；編號二九之臺中商銀匯款單一
      張（解款行：日盛銀行北臺中分行，收款人：初惠中，匯
      款人：林雅芬，金額：六十三萬元），是否與本案有關，
      尚待檢察官偵查；編號三○之記載帳號名片紙一張、編號
      三一之電費、電話費收據五張，尚無證據足認係供犯罪所
      用；編號三二之身份證影本（林明金、陳財耀）二張、編
      號三三之林明金、陳財耀之亞太行動電話申請書各一份，
      尚無證據足認係被告所有；編號三四之巳○○名義之大陸
      中國工商銀行定存單影本、質押擔保收據各一張（起訴書
      附表誤為質押擔保收據匯款單二張），尚乏證據足認係犯
      罪所得；編號三五之交易（查詢餘額）明細表九張，目前
      尚乏證據證明為供犯罪所用；編號三六之郭蓉蓁聯邦商銀
      存款憑條三張是否與本案有關，尚待檢察官偵查；編號三
      七之不動產租賃契約書一份，雖為被告巳○○委由郭蓉蓁
      出面租得臺中市○○路○段三○三號十三樓之九所用，但
      另牽涉渠與出租人之民法上租賃之權利、義務關係；編號
      三八之中國大陸房屋租賃契約合同一本，尚乏證據證明為
      供犯罪所用，均暫不沒收。
（二）如附表三所示之物，均在被告未○○住處查獲：
    (1)應沒收之物：編號三、四所示之手機各一支（電話號碼
      0000-000000、0000-000000），均係被告巳○○所交付，
      作為犯罪聯絡用，編號五、六所示之SIM卡各一張、編號
      七所示之遠傳行動電話申請資料一張，係被告巳○○命被
      告未○○至快遞公司領取，編號八係被告巳○○命被告未
      ○○手抄之帳戶資料，係被告巳○○要作為匯款之用等情
      ，業據被告未○○供明在卷，核係被告巳○○所有而供本
      件犯罪所用之物，應依刑法第三十八條第一項第二款之規
      定宣告沒收。
    (2)不予沒收：編號一之手機（電話號碼0000-000000，序號
      0000000000000000）一支、編號二之手機（電話號碼0000
      -000000，序號000000000000000）一支，為被告未○○個
      人所使用，編號九所示之亞太行動寬頻電信費收據一張，
      係未○○之友人張永昌所有，寄至未○○住處等情，業據
      被告未○○供明在卷，核與本件犯行無關，不予沒收。編
      號十之現金九萬一千元，係被告巳○○留下，置於被告未
      ○○處，應係本件犯罪所得之款項，惟具有洗錢防制法第
      十二條第一項規定之應發還被害人之情形，不予沒收。
（三）如附表四所示之物，均在被告午○○住處查獲：
    (1)應沒收之物：編號二至四所示之手機三支，係被告巳○○
      以快遞方式寄給被告午○○，作為集團成員聯絡使用一節
      ，業據被告午○○供明在卷，核係被告巳○○所有而供本
      件犯罪所用之物，應依刑法第三十八條第一項第二款之規
      定宣告沒收。
    (2)不予沒收：編號一之手機（電話號碼0000-000000，序號
      000000000000000）一支，被告午○○陳稱其係個人使用
      ，與本案無關等語，復查無證據足認與本案相關，爰不予
      沒收。編號五、六所示手機二支，雖亦為被告巳○○所交
      付，惟不知何故不能使用等情，亦據被告午○○供述甚明
      。查編號五之手機連SIM卡均無，被告午○○所供此節應
      屬可採。該二支手機應尚未供犯罪使用，不予沒收。編號
      七之現金六萬六千元，被告午○○供稱係其私人所有，要
      作家中開銷之用云云，惟查一般人不會一次領出六萬六千
      元之大額款項作為家用，被告午○○所辯此節顯非可採，
      該筆現金應係本件犯罪所得之款項，惟具有洗錢防制法第
      十二條第一項規定之應發還被害人之情形，不予沒收。
（四）如附表五所示之物，均在被告辰○○（起訴書附表誤為施
      泳富）住處查獲：
    (1)應沒收之物：編號三所示之手機（序號000000000，門號
      0000-000000，紅色APBW牌）一支，係被告巳○○交付被
      告午○○，作為集團成員聯絡使用，原由被告癸○○使用
      ，因被告癸○○於九十四年四月十日左右辭職，而交還午
      ○○，午○○遂交付其弟辰○○持有等情，業據被告午○○供述甚詳，核係被告巳○○所有而供本件犯罪所用之物
      ，應依刑法第三十八條第一項第二款之規定宣告沒收。
    (2)不予沒收：編號六之現金三萬六千六百元，被告辰○○供
      稱係其私人所有，係其持自己之現金卡借貸而得，要作日
      常花用云云，經查被告辰○○固於九十四年五月二十八日
      以其所有之臺新銀行000-00-000000-0-00號現金卡領出二
      萬元，復於同年六月四日又以同一張現金卡領出一萬元，
      有臺新銀行九十四年九月六日回函（附於本院卷第一宗）
      及扣案編號四所示之銀行交易明細表可稽，惟查現金卡之
      利率甚高，依常情而論，現金卡持有人應會在需要用錢時
      ，才會予以提領，不會將領出之現金置於身邊不用，白白
      付出利息。因此被告辰○○應係於九十四年五月二十八日
      領出二萬元後，已花用殆盡，才會又於同年六月四日以同
      一張現金卡領出一萬元，本件係於同年六月八日查獲，被
      告辰○○在此四日內，不可能完全不花用該一萬元，是故
      被告辰○○所辯此節顯非可採，該筆現金應係本件犯罪贓
      款，惟具有洗錢防制法第十二條第一項規定之應發還被害
      人之情形，不予沒收。其餘之物均無證據足認與本案相關
      ，均不予沒收。
（五）如附表六所示之手機四支，均在被告壬○○住處查獲，經
      查尚無證據足認供犯罪使用，不予沒收。
（六）如附表七所示之手機（紅色APBW牌，門號0000-000000）
      一支、遠傳易付卡SIM卡二片（門號0000-000000，0000
      -000000）等物，均在被告Ａ○○住處查獲，均為被告午
      ○○交付被告Ａ○○作為犯罪聯絡之用，業經被告Ａ○○
      供明在卷，均應依刑法第三十八條第一項第二款之規定宣
      告沒收。
（七）如附表八所示之物，均在臺中市○○路○段三○三號十三
      樓之九查獲，經被告玄○○供稱：均為被告巳○○持有。
    (1)應沒收之物：編號一至三所示之手機三十三支、SIM卡三
      十八張、SIM卡二十四張等物，被告玄○○雖供稱：是老
      闆巳○○的，有無使用我不曉得等語，惟查該等手機大多
      均為紅色APBW牌及黑色牌PHS牌，若為被告巳○○個人使
      用，自不需要如此多支相同廠牌、型號之手機，顯係供本
      件詐騙集團成員聯絡使用；編號四所示之點鈔機一臺，應
      係供點數贓款之用，小筆記本九本中，紅皮者為記載人頭
      帳戶之帳號及密碼，藍皮上面寫六者，記載人頭電話號碼
      及戶名，顯為供本件犯罪所用；編號五所示之碎紙機一臺
      ，內殘留人頭電話申請書絞碎後之碎紙條，顯係供本件犯
      罪所用；編號十二之保險櫃一個，為被告巳○○所有，供
      裝置贓款所用之物，均應依刑法第三十八條第一項第二款
      之規定宣告沒收。
    (2)不予沒收：編號六所示之防震袋七個、牛皮紙袋三四個（
      起訴書附表漏列牛皮紙袋）均尚未使用，難以認定為供犯
      罪所用；編號七所示之小筆記本九本，除前述紅皮者及藍
      皮上面寫六者應予沒收，已如上述外，其餘七本記載一些
      電話號碼及數字，意義不詳，尚難認定為供犯罪所用；編
      號八至十一之物，及編號十三、十四、十六至十九之物，
      所有權不明，尚無證據足認係被告所有；編號十五之現金
      二百二十萬元，應係本件犯罪之贓款，惟具有洗錢防制法
      第十二條第一項規定之應發還被害人之情形，不予沒收。
（八）如附表九所示之物，均在臺中市西屯區○○○○街一○六
      號一○五室被告巳○○之租屋處查獲。
    (1)應沒收之物：編號一所示之提匯款單一疊，應為本件被告
      等洗錢行為所留，屬於因犯罪所得之物，惟無財產價值，
      應依刑法第三十八條第一項第三款之規定宣告沒收。編號
      八之物，其上記載人頭帳戶之帳號、語音密碼等，應係被
      告巳○○所有供犯罪所用之物，應依刑法第三十八條第一
      項第二款之規定宣告沒收。
    (2)不予沒收：編號二至七，及編號九之物，所有權不明，尚
      無證據足認係被告所有；編號十之櫃員機訊息代號及交易
      一覽表一張，為中華郵政顧客服務中心所印製，並非專供
      犯罪所用，均不予沒收。
據上論斷，應依刑事訴訟法第二百九十九條第一項前段、第三百
條，洗錢防制法第九條第一項、第二條第一款，刑法第二十八條
、第三百四十條、第五十五條、第四十七條、第三十八條第一項
第二款，判決如主文。
中    華    民    國    95    年    1     月    26    日
                  刑事第六庭    審判長法  官  簡源希
                                      法  官  戴博誠
                                      法  官  林念祖
以上正本證明與原本無異。
如不服本判決，應於送達後十日內向本院提出上訴狀（須附繕本
），上訴於臺灣高等法院臺中分院。
                                      書記官  謝明倫
中    華    民    國    95    年    2     月    3     日
■附表一：被害人受騙情形一覽表
┌───┬───┬───────┬─────────┬─────────┬──────────┬────────┐
│編號  │被害人│  被害金額    │   日期           │ 匯款帳號         │       證物         │ 筆錄頁數       │
│      │      │（以新臺幣計）│   （被害時間）   │                  │                    │                │
├───┼───┼───────┼─────────┼─────────┼──────────┼────────┤
│一    │庚○○│  68000元   │第一筆至第五筆時│受款人朱英梅，帳│郵政國內匯款執據影│ 內政部刑事警察 │
│      │      │  70000元   │  間自民國93年10月│號00000000000000  │  本一紙（受款人吳麗│ 局刑偵七(2)第   │
│      │      │  180000元  │  12日11時許至同年│受款人吳麗蘭，帳│  蘭，匯款人庚○○）│ 00000000000號刑│
│      │      │  150000元  │  月13日20時許之間│號000000000000000 │郵政國內匯款執據影│ 案偵查卷第116至│
│      │      │  150000元  │第六筆時間不詳  │受款人林秋棉，帳│  本一紙（受款人朱英│ 120頁          │
│      │      │  80000元   │                  │  號00000000000000│  梅，匯款人庚○○）│                │
│      │      │ 共計698000元 │                  │受款人彭如美，帳│郵政國內匯款執據影│                │
│      │      │              │                  │  號00000000000000│  本一紙（受款人林秋│                │
│      │      │              │                  │受款人劉欣萍，帳│  棉，匯款人庚○○）│                │
│      │      │              │                  │  號00000000000000│郵政國內匯款執據影│                │
│      │      │              │                  │不詳受款人及帳號│  本一紙（受款人彭如│                │
│      │      │              │                  │                  │  美，匯款人庚○○）│                │
│      │      │              │                  │                  │郵政國內匯款執據影│                │
│      │      │              │                  │                  │  本一紙（受款人劉欣│                │
│      │      │              │                  │                  │  萍，匯款人庚○○）│                │
│      │      │              │                  │                  │                    │                │
│      │      │              │                  │                  │                    │                │
│      │      │              │                  │                  │                    │                │
│      │      │              │                  │                  │                    │                │
├───┼───┼───────┼─────────┼─────────┼──────────┼────────┤
│二    │子○○│66000元     │民國94年4月10日19 │受款人不詳，帳號│被害人子○○陽信商│ 內政部刑事警察 │
│      │      │100000元    │時至同年月13日之間│  00000000000000  │  業銀行自動櫃員機交│ 局刑偵七(2)第   │
│      │      │              │                  │受款人不詳，帳號│  易明細單二紙      │ 00000000000號刑│
│      │      │共匯款二筆，金│                  │  00000000000000  │                    │ 案偵查卷第127至│
│      │      │額共計166000元│                  │                  │                    │ 128頁          │
├───┼───┼───────┼─────────┼─────────┼──────────┼────────┤
│三    │卯○○│108000元    │民國94年1月5日13時│受款人賴雅珍，帳│郵政國內匯款執據影│ 內政部刑事警察 │
│      │      │130000元    │30分至同年月26日之│  號00000000000000│  本一紙（受款人賴雅│ 局刑偵七(2)第   │
│      │      │30000元     │間                │受款人謝勝和，帳│  珍，匯款人卯○○）│ 00000000000號刑│
│      │      │442000元    │                  │號00000000000000  │郵政國內匯款執據影│ 案偵查卷第134至│
│      │      │0000000元   │                  │受款人謝敏聰，帳│本一紙（受款人謝勝和│ 136頁          │
│      │      │600000元    │                  │  號0000000000000 │，匯款人卯○○）    │                │
│      │      │400000元    │                  │受款人謝敏聰，帳│郵政國內匯款執據影│                │
│      │      │148000元    │                  │  號00000000000000│  本五紙（受款人謝敏│                │
│      │      │124020元    │                  │受款人戴宏信，帳│  聰，匯款人卯○○）│                │
│      │      │70000元     │                  │號000000000000    │臺灣銀行匯出匯款回│                │
│      │      │              │                  │受款人張雅珍，帳│  條聯影本一紙（受款│                │
│      │      │共匯款十筆，金│                  │號000000000000    │  人王清彥，匯款人邱│                │
│      │      │額共計0000000 │                  │受款人王清彥，帳│  宏益）            │                │
│      │      │元（警詢筆錄誤│                  │  號0000000000000 │臺灣銀行匯出匯款回│                │
│      │      │為0000000元） │                  │受款人謝敏聰，帳│  條聯影本一紙（受款│                │
│      │      │              │                  │  號00000000000000│  人戴宏信，匯款人邱│                │
│      │      │              │                  │受款人謝敏聰，帳│  宏益）            │                │
│      │      │              │                  │  號00000000000000│臺灣銀行匯出匯款回│                │
│      │      │              │                  │受款人謝敏聰，帳│  條聯影本一紙（受款│                │
│      │      │              │                  │  號00000000000000│  人張雅珍，匯款人邱│                │
│      │      │              │                  │                  │  宏益）            │                │
├───┼───┼───────┼─────────┼─────────┼──────────┼────────┤
│四    │Ｈ○○│35000元。   │民國94年4月1日15時│之受款人陳美靜│郵政國內匯款執據影本│ 內政部刑事警察 │
│      │      │120000元。  │許至同年月7日間之 │，帳號000000000000│二紙（受款人陳美靜，│ 局刑偵七(2)第   │
│      │      │另一筆金額不│不詳時間          │52                │匯款人Ｈ○○）      │ 00000000000號刑│
│      │      │  明.         │                  │第三筆受款人及帳│                    │ 案偵查卷第152至│
│      │      │              │                  │  號不明          │                    │ 153頁          │
│      │      │共匯款三筆，共│                  │                  │                    │                │
│      │      │  計223000 元 │                  │                  │                    │                │
├───┼───┼───────┼─────────┼─────────┼──────────┼────────┤
│五    │地○○│68000元     │ 民國94年2月17日至│二筆受款人皆為鄭銘│臺灣中小企業銀行跨│ 內政部刑事警察 │
│      │      │70000元     │ 同年月25日之間   │麟，帳號0000000000│  行匯款入戶電匯申請│ 局刑偵七(2)第   │
│      │      │              │                  │2471              │  書影本一紙（受款人│ 00000000000號刑│
│      │      │共匯二筆，金額│                  │                  │  鄭銘麟，匯款人張治│ 案偵查卷第161至│
│      │      │共計138000元  │                  │                  │  雄）              │ 162頁          │
│      │      │              │                  │                  │郵政國內匯款執據影│                │
│      │      │              │                  │                  │  本一紙（受款人鄭銘│                │
│      │      │              │                  │                  │  麟，匯款人地○○）│                │
├───┼───┼───────┼─────────┼─────────┼──────────┼────────┤
│六    │戊○○│61000元     │民國94年3月26日下 │受款人不詳，帳號│郵政國內匯款執據影│ 內政部刑事警察 │
│      │      │50000元     │午至同年月31日16時│  00000000000000  │  本三紙            │ 局刑偵七(2)第   │
│      │      │165000元    │13分之間          │受款人不詳，帳號│                    │ 00000000000號刑│
│      │      │              │                  │  00000000000000  │                    │ 案偵查卷第166至│
│      │      │共匯款三筆，金│                  │受款人不詳，帳號│                    │ 167頁          │
│      │      │額共計276000元│                  │  00000000000000  │                    │                │
├───┼───┼───────┼─────────┼─────────┼──────────┼────────┤
│七    │Ｌ○○│38000元     │民國94年3月20日下 │二筆受款人皆為陳美│郵政國內匯款執據影本│ 內政部刑事警察 │
│      │（起訴│30000元     │午12時許至同年4月 │靜，帳號0000000000│三紙（受款人皆為陳美│ 局刑偵七(2)第   │
│      │書誤載│              │12日12時之間      │9852              │靜，匯款人皆為Ｌ○○│ 00000000000號刑│
│      │為潘麗│共匯款二筆，金│                  │                  │）                  │ 案偵查卷第176至│
│      │琴）  │額共計68000元 │                  │                  │                    │ 177頁          │
├───┼───┼───────┼─────────┼─────────┼──────────┼────────┤
│八    │丑○○│20000元     │民國93年12月26日至│第一、二筆受款人│郵政國內匯款執據影│ 內政部刑事警察 │
│      │      │28000元     │94年1月28日之間   │  不詳，帳號028143│  本二紙（受款人不詳│ 局刑偵七(2)第   │
│      │      │35000元     │                  │  00000000        │  ，匯款人皆為丑○○│ 00000000000號刑│
│      │      │              │                  │第三筆受款人不詳│  ）                │ 案偵查卷第183至│
│      │      │共匯款三筆，金│                  │  ，帳號0000000000│中國信託客戶交易明│ 184頁          │
│      │      │額共計83000元 │                  │  00              │  細表影本一紙（帳號│                │
│      │      │              │                  │                  │  000000000000，匯款│                │
│      │      │              │                  │                  │  金額35000元）     │                │
├───┼───┼───────┼─────────┼─────────┼──────────┼────────┤
│九    │Ｊ○○│60000元       │民國93年4月12日10 │受款人為江秀婉，帳│郵政國內匯款執據影本│ 內政部刑事警察 │
│      │      │              │時許              │號00000000000000  │一紙                │ 局刑偵七(2)第   │
│      │      │共匯款一筆，金│                  │                  │（見本院卷）        │ 00000000000號刑│
│      │      │額共計60000元 │                  │                  │                    │ 案偵查卷第191至│
│      │      │              │                  │                  │                    │ 192頁          │
├───┼───┼───────┼─────────┼─────────┼──────────┼────────┤
│十    │戌○○│80300元     │民國94年3月29日19 │受款人不詳，帳號│郵政國內匯款執據影│ 內政部刑事警察 │
│      │      │70000元     │時許至同年月31日之│  00000000000000  │  本一紙（受款人不詳│ 局刑偵七(2)第   │
│      │      │              │間                │受款人劉明峰，帳│  ，匯款人戌○○）  │ 00000000000號刑│
│      │      │共匯二筆，金額│                  │  號00000000000000│郵政國內匯款執據影│ 案偵查卷第195至│
│      │      │共計150300元  │                  │                  │  本一紙（受款人劉明│ 196頁          │
│      │      │              │                  │                  │  峰，匯款人戌○○）│                │
├───┼───┼───────┼─────────┼─────────┼──────────┼────────┤
│十一    │Ｐ○○│ 30000元    │民國94年3月12日至 │三筆受款人皆為江振│無                  │ 內政部刑事警察 │
│      │      │ 60000元    │同年月15日16時20分│嘉，帳號皆為244153│                    │ 局刑偵七(2)第   │
│      │      │ 60000元    │之間              │00000000          │                    │ 00000000000號刑│
│      │      │              │                  │                  │                    │ 案偵查卷第199至│
│      │      │共匯三筆，金額│                  │                  │                    │ 201頁          │
│      │      │共計150000元  │                  │                  │                    │                │
├───┼───┼───────┼─────────┼─────────┼──────────┼────────┤
│十二    │Ｎ○○│20000元     │民國93年9月初之不 │受款人吳毓仁，帳│郵政國內匯款執據影│ 內政部刑事警察 │
│      │      │40000元     │詳時間至同年10月13│  號00000000000000│  本一紙（受款人吳毓│ 局刑偵七(2)第   │
│      │      │28200元     │日上午9時之間     │受款人吳子信，帳│  仁，匯款人Ｎ○○）│ 00000000000號刑│
│      │      │              │                  │號00000000000000  │郵政國內匯款執據影│ 案偵查卷第203至│
│      │      │共匯三筆，金額│                  │受款人賴怡靜，帳│本一紙（受款人吳子信│ 205頁          │
│      │      │共計88200元   │                  │  號00000000000000│，匯款人Ｎ○○）    │                │
│      │      │              │                  │                  │郵政國內匯款執據影│                │
│      │      │              │                  │                  │  本一紙（受款人賴怡│                │
│      │      │              │                  │                  │  靜，匯款人Ｎ○○）│                │
├───┼───┼───────┼─────────┼─────────┼──────────┼────────┤
│十三    │Ｃ○○│40000元       │民國93年4月2日    │ 受款人劉淑婷，帳 │郵政國內匯款執據影本│ 內政部刑事警察 │
│      │      │              │                  │ 號00000000000000 │一紙（受款人劉淑婷，│ 局刑偵七(2)第   │
│      │      │共匯款一筆，金│                  │                  │匯款人Ｃ○○）      │ 00000000000號刑│
│      │      │額共計40000元 │                  │                  │                    │ 案偵查卷第213至│
│      │      │              │                  │                  │                    │ 215頁          │
├───┼───┼───────┼─────────┼─────────┼──────────┼────────┤
│十四    │黃○○│30000元       │民國94年3月16日上 │受款人林媚柔，帳號│郵政國內匯款執據影本│ 內政部刑事警察 │
│      │      │              │午9時許           │00000000000000    │一紙（受款人林媚柔，│ 局刑偵七(2)第   │
│      │      │共匯款一筆，金│                  │                  │匯款人黃○○）      │ 00000000000號刑│
│      │      │額共計30000元 │                  │                  │                    │ 案偵查卷第218至│
│      │      │              │                  │                  │                    │ 219頁          │
├───┼───┼───────┼─────────┼─────────┼──────────┼────────┤
│十五    │天○○│ 120000元   │民國94年3月2日之不│受款人張惠琦，帳│郵政國內匯款執據影本│ 內政部刑事警察 │
│      │      │ 100000元   │詳時間            │  號00000000000000│四紙                │ 局刑偵七(2)第   │
│      │      │ 350000元   │                  │受款人李麗貞，帳│                    │ 00000000000號刑│
│      │      │ （警詢筆錄誤 │                  │號00000000000000  │                    │ 案偵查卷第221至│
│      │      │ 為300000元） │                  │受款人郭建龍，帳│                    │ 222頁          │
│      │      │ 200000元   │                  │  號00000000000000│                    │                │
│      │      │              │                  │受款人林明哲，帳│                    │                │
│      │      │ 共匯款四筆， │                  │  號00000000000000│                    │                │
│      │      │ 金額共計     │                  │                  │                    │                │
│      │      │ 770000 元    │                  │                  │                    │                │
├───┼───┼───────┼─────────┼─────────┼──────────┼────────┤
│十六    │Ｆ○○│30000元     │民國94年3月29日至 │受款人黃泰榮，帳│郵政國內匯款執據影│ 內政部刑事警察 │
│      │      │50000元     │同年4月14日之不詳 │  號00000000000000│  本六紙。          │ 局刑偵七(2)第   │
│      │      │60000元     │時間              │受款人黃泰榮，帳│臺灣土地銀行入戶電│ 00000000000號刑│
│      │      │186000元    │                  │號00000000000000  │  匯申請書影本一紙（│ 案偵查卷第228至│
│      │      │240000元    │                  │受款人黃泰榮，帳│  受款人黃珮琪，匯款│ 230頁          │
│      │      │100000元    │                  │  號00000000000000│  人Ｆ○○）。      │                │
│      │      │400000元    │                  │受款人黃珮琪，帳│                    │                │
│      │      │              │                  │  號00000000000000│                    │                │
│      │      │共匯款七筆，金│                  │受款人黃珮琪，帳│                    │                │
│      │      │額共計0000000 │                  │  號00000000000000│                    │                │
│      │      │元            │                  │受款人李雅珍，帳│                    │                │
│      │      │              │                  │  號00000000000000│                    │                │
│      │      │              │                  │受款人黃珮琪，帳│                    │                │
│      │      │              │                  │  號00000000000000│                    │                │
├───┼───┼───────┼─────────┼─────────┼──────────┼────────┤
│十七    │亥○○│50000元     │民國94年3月15日下 │受款人林隆修帳號│熊明月之中國國際商│ 內政部刑事警察 │
│      │      │50000元     │午13時後之不詳時間│  00000000000000，│  業銀行活期儲蓄存款│ 局刑偵七(2)第   │
│      │      │20000元     │                  │  有一筆。        │  帳簿節本二紙。    │ 00000000000號刑│
│      │      │20000元     │                  │受款人林雅婷，帳│臺新銀行自動櫃員機│ 案偵查卷第239至│
│      │      │20000元     │                  │  號00000000000000│  交易明細表影本二紙│ 240頁          │
│      │      │20000元     │                  │  ，共有三筆。    │  。                │                │
│      │      │20000元     │                  │受款人江朝輝，帳│中國信託自動櫃員機│                │
│      │      │20000元     │                  │  號00000000000000│  交易明細表影本一紙│                │
│      │      │90000元     │                  │  ，共有四筆。    │  。                │                │
│      │      │100000元    │                  │受款人不詳，帳號│中華郵政公司自動櫃│                │
│      │      │20000元     │                  │  不詳之中華郵政帳│  員機交易明細表影本│                │
│      │      │20000元     │                  │  戶，共有十二筆。│  一紙。            │                │
│      │      │20000元     │                  │                  │郵政國內匯款執據影│                │
│      │      │20000元     │                  │                  │  本四紙（受款人分別│                │
│      │      │20000元     │                  │                  │  為江朝輝、江朝輝、│                │
│      │      │20000元     │                  │                  │  林雅婷、林隆修）  │                │
│      │      │10000元     │                  │                  │（見本院卷）        │                │
│      │      │120000元    │                  │                  │                    │                │
│      │      │115000元    │                  │                  │                    │                │
│      │      │40000元     │                  │                  │                    │                │
│      │      │              │                  │                  │                    │                │
│      │      │共匯款二十筆，│                  │                  │                    │                │
│      │      │金額共計815000│                  │                  │                    │                │
│      │      │元            │                  │                  │                    │                │
│      │      │              │                  │                  │                    │                │
│      │      │（警詢筆錄誤為│                  │                  │                    │                │
│      │      │570000元。）  │                  │                  │                    │                │
│      │      │              │                  │                  │                    │                │
│      │      │              │                  │                  │                    │                │
│      │      │              │                  │                  │                    │                │
│      │      │              │                  │                  │                    │                │
│      │      │              │                  │                  │                    │                │
├───┼───┼───────┼─────────┼─────────┼──────────┼────────┤
│十八    │乙○○│32240元     │ 民國94年3月25日14│受款人皆為陳碧鳳，│中華郵政公司自動櫃員│ 內政部刑事警察 │
│      │      │30000元     │ 時38分後之不詳時 │帳號皆為0000000000│機交易明細表影本二紙│ 局刑偵七(2)第   │
│      │      │              │ 間               │04571             │（見本院卷）        │ 00000000000號刑│
│      │      │共匯二筆，金額│                  │                  │                    │ 案偵查卷第245至│
│      │      │共計62240元   │                  │                  │                    │ 246頁          │
├───┼───┼───────┼─────────┼─────────┼──────────┼────────┤
│十九    │宙○○│80000元     │民國94年1月14日10 │受款人為陳昆宏，│郵政國內匯款執據影本│ 內政部刑事警察 │
│      │      │50000元     │時後之不詳時間    │  帳號000000000000│四紙（見本院卷）    │ 局刑偵七(2)第   │
│      │      │20000元     │                  │  07              │                    │ 00000000000號刑│
│      │      │20000元     │                  │受款人林明哲，帳│                    │ 案偵查卷第248至│
│      │      │              │                  │號00000000000000  │                    │ 249頁          │
│      │      │共匯款四筆，金│                  │受款人陳昆宏，帳│                    │                │
│      │      │額共計170000元│                  │  號00000000000007│                    │                │
│      │      │（警詢筆錄誤載│                  │受款人陳志成，帳│                    │                │
│      │      │共匯款三次）  │                  │  號00000000000000│                    │                │
│      │      │              │                  │                  │                    │                │
│      │      │              │                  │                  │                    │                │
├───┼───┼───────┼─────────┼─────────┼──────────┼────────┤
│二十    │Ｏ○○│350000元    │民國94年3月7日15時│受款人皆為郭建龍，│郵政國內匯款執據影│ 內政部刑事警察 │
│      │      │100000元    │30分後之不詳時間  │帳號皆為0000000000│  本二紙            │ 局刑偵七(2)第   │
│      │      │120000元    │                  │7092              │第一商業銀行建成分│ 00000000000號刑│
│      │      │              │                  │                  │  行匯款通知單影本一│ 案偵查卷第251頁│
│      │      │共匯款三筆，金│                  │                  │  紙                │                │
│      │      │額共計570000元│                  │                  │                    │                │
├───┼───┼───────┼─────────┼─────────┼──────────┼────────┤
│    │Ｋ○○│120000元    │ 民國94年4月13日16│受款人皆為李雅珍  │郵政國內匯款執據影本│ 內政部刑事警察 │
│      │      │100000元    │ 時後之不詳時間   │，帳號皆為0000000 │二紙                │ 局刑偵七(2)第   │
│      │      │              │                  │0000000           │                    │ 00000000000號刑│
│      │      │共匯款二筆，金│                  │                  │                    │ 案偵查卷第258至│
│      │      │額共計220000元│                  │                  │                    │ 259頁          │
├───┼───┼───────┼─────────┼─────────┼──────────┼────────┤
│    │丙○○│68000元       │民國94年4月9日14時│受款人郭朝欽，帳號│郵政國內匯款執據影本│ 內政部刑事警察 │
│      │      │              │許                │00000000000000    │一紙                │ 局刑偵七(2)第   │
│      │      │共匯款一筆，金│                  │                  │                    │ 00000000000號刑│
│      │      │額共計68000元 │                  │                  │                    │ 案偵查卷第270至│
│      │      │              │                  │                  │                    │ 272頁          │
├───┼───┼───────┼─────────┼─────────┼──────────┼────────┤
│    │辛○○│40000元     │民國94年3月29日12 │受款人劉彥鈞，帳│郵政國內匯款執據影│ 內政部刑事警察 │
│      │      │140000元    │時後之不詳時間    │  號00000000000000│  本三紙（受款人為陳│ 局刑偵七(2)第   │
│      │      │248000元    │                  │受款人陳志偉，帳│  志偉、黃佩琪、劉勝│ 00000000000號刑│
│      │      │60000元     │                  │號00000000000000  │  家）。            │ 案偵查卷第275至│
│      │      │              │                  │受款人黃佩琪，帳│華南商業銀行匯款回│ 276頁          │
│      │      │共匯款四筆，金│                  │  號00000000000000│  條影本一紙（受款人│                │
│      │      │額共計488000元│                  │受款人劉勝家，帳│  劉彥鈞）          │                │
│      │      │              │                  │  號00000000000000│                    │                │
├───┼───┼───────┼─────────┼─────────┼──────────┼────────┤
│    │己○○│90300元     │民國93年11月底至94│受款人為吳文田，│礁溪鄉農會匯款委託│ 內政部刑事警察 │
│      │      │110000元    │年1月14日之間     │  帳號000000000000│  書影本五紙        │ 局刑偵七(2)第   │
│      │      │250000元    │                  │受款人吳文田，帳│郵政跨行匯款申請書│ 00000000000號刑│
│      │      │200000元    │                  │號000000000000    │  影本二紙          │ 案偵查卷第287至│
│      │      │70000元     │                  │受款人戴宏信，帳│                    │ 289頁          │
│      │      │100000元    │                  │  號0000000000000 │                    │                │
│      │      │50000元     │                  │受款人戴宏信，帳│                    │                │
│      │      │              │                  │  號00000000000000│                    │                │
│      │      │共匯款七筆，金│                  │受款人江武忠，帳│                    │                │
│      │      │額共計870300元│                  │  號000000000000  │                    │                │
│      │      │              │                  │受款人吳文田，帳│                    │                │
│      │      │              │                  │  號000000000000  │                    │                │
│      │      │              │                  │受款人李志偉，帳│                    │                │
│      │      │              │                  │  號0000000000000 │                    │                │
├───┼───┼───────┼─────────┼─────────┼──────────┼────────┤
│    │申○○│90000元     │ 民國94年4月21日至│受款人康春光，帳│郵政國內匯款執據影本│ 內政部刑事警察 │
│      │（起訴│80000元     │ 同年月28日15時之 │  號00000000000000│四紙                │ 局刑偵七(2)第   │
│      │書誤載│248000元    │ 不詳時間         │受款人康春光，帳│                    │ 00000000000號刑│
│      │為施雅│200000元（警│                  │號00000000000000  │                    │ 案偵查卷第298至│
│      │瑄）  │  詢筆錄誤載為│                  │受款人毛念慈，帳│                    │ 300頁          │
│      │      │  20元）      │                  │  號00000000000000│                    │                │
│      │      │              │                  │受款人毛念慈，帳│                    │                │
│      │      │共匯款四筆，金│                  │  號00000000000000│                    │                │
│      │      │額共計618000元│                  │                  │                    │                │
├───┼───┼───────┼─────────┼─────────┼──────────┼────────┤
│    │宇○○│120000元    │民國94年4月初至同 │受款人王佳芬，帳│郵政國內匯款執據影本│ 內政部刑事警察 │
│      │      │100000元    │年月13日13時50分之│  號00000000000000│九紙                │ 局刑偵七(2)第   │
│      │      │310000元    │不詳時間          │受款人王佳芬，帳│                    │ 00000000000號刑│
│      │      │200000元    │                  │號00000000000000  │                    │ 案偵查卷第306至│
│      │      │150000元    │                  │受款人陳意合，帳│                    │ 308頁          │
│      │      │860000元    │                  │  號00000000000000│                    │                │
│      │      │875000元    │                  │受款人廖仁德，帳│                    │                │
│      │      │0000000元   │                  │  號00000000000000│                    │                │
│      │      │500000元    │                  │  2               │                    │                │
│      │      │              │                  │受款人王佳芬，帳│                    │                │
│      │      │共匯款九筆，金│                  │  號00000000000000│                    │                │
│      │      │額共計0000000 │                  │受款人柯湘宜，帳│                    │                │
│      │      │元            │                  │  號00000000000000│                    │                │
│      │      │              │                  │受款人柯湘宜，帳│                    │                │
│      │      │              │                  │  號00000000000000│                    │                │
│      │      │              │                  │受款人柯湘宜，帳│                    │                │
│      │      │              │                  │  號00000000000000│                    │                │
│      │      │              │                  │受款人莊祥淇，帳│                    │                │
│      │      │              │                  │  號00000000000000│                    │                │
├───┼───┼───────┼─────────┼─────────┼──────────┼────────┤
│    │甲○○│30000元     │民國94年4月12日11 │受款人王佳芬，帳│郵政國內匯款執據影本│ 內政部刑事警察 │
│      │      │70000元     │時許至同年月14日12│  號00000000000000│二紙                │ 局刑偵七(2)第   │
│      │      │              │時31分之間        │受款人吳彥漢，帳│                    │ 00000000000號刑│
│      │      │共匯款二筆，金│                  │號00000000000000  │                    │ 案偵查卷第318至│
│      │      │額共計100000元│                  │                  │                    │ 319頁          │
├───┼───┼───────┼─────────┼─────────┼──────────┼────────┤
│    │Ｅ○○│68000元     │民國94年3月4日10時│受款人李佳隆，帳│郵政國內匯款執據影│ 內政部刑事警察 │
│      │      │70000元     │許至同年月11日之不│  號00000000000000│  本十三紙          │ 局刑偵七(2)第   │
│      │      │10000元     │詳時間            │受款人嚴志杰，帳│彰化銀行自動櫃員機│ 00000000000號刑│
│      │      │50000元     │                  │號00000000000000  │  交易明細表影本一紙│ 案偵查卷第324至│
│      │      │170000元    │                  │受款人嚴志杰，帳│Ｅ○○之安泰商業銀│ 326頁          │
│      │      │80000元     │                  │  號00000000000000│  行天母分行對帳單影│                │
│      │      │120000元    │                  │受款人林信中，帳│  本一紙            │                │
│      │      │375000元    │                  │  號00000000000000│（見本院卷）        │                │
│      │      │199000元    │                  │受款人林信中，帳│                    │                │
│      │      │96000元     │                  │  號00000000000000│                    │                │
│      │      │63800元     │                  │受款人林文慧，帳│                    │                │
│      │      │75000元     │                  │  號00000000000000│                    │                │
│      │      │145200元    │                  │受款人嚴志杰，帳│                    │                │
│      │      │100000元    │                  │  號00000000000000│                    │                │
│      │      │45217元     │                  │受款人黃麗安，帳│                    │                │
│      │      │              │                  │  號000000000000  │                    │                │
│      │      │共匯款十五筆，│                  │受款人林文慧，帳│                    │                │
│      │      │金額共計166721│                  │  號00000000000000│                    │                │
│      │      │7元（警詢筆錄 │                  │受款人林文慧，帳│                    │                │
│      │      │誤為0000000元 │                  │  號00000000000000│                    │                │
│      │      │）            │                  │受款人林玉卿，帳│                    │                │
│      │      │              │                  │  號00000000000000│                    │                │
│      │      │              │                  │受款人林文慧，帳│                    │                │
│      │      │              │                  │  號00000000000000│                    │                │
│      │      │              │                  │受款人劉秀萍，帳│                    │                │
│      │      │              │                  │  號00000000000000│                    │                │
│      │      │              │                  │受款人林文慧，帳│                    │                │
│      │      │              │                  │  號00000000000000│                    │                │
│      │      │              │                  │被害人陳稱：受款│                    │                │
│      │      │              │                  │  人黃麗安，帳號  │                    │                │
│      │      │              │                  │  000000000000    │                    │                │
├───┼───┼───────┼─────────┼─────────┼──────────┼────────┤
│    │Ｄ○○│90300元       │民國94年3月9日之不│受款人林秋蓮，帳號│郵政國內匯款執據影本│ 內政部刑事警察 │
│      │      │              │詳時間            │00000000000000    │一紙                │ 局刑偵七(2)第   │
│      │      │共匯款一筆，金│                  │                  │                    │ 00000000000號刑│
│      │      │額共計90300元 │                  │                  │                    │ 案偵查卷第342至│
│      │      │              │                  │                  │                    │ 343頁          │
├───┼───┼───────┼─────────┼─────────┼──────────┼────────┤
│    │Ｉ○○│30000元     │民國94年3月10日至 │受款人林媚柔，帳│郵政國內匯款執據影本│ 內政部刑事警察 │
│      │      │50000元     │同年月11日12時48分│  號00000000000000│二紙                │ 局刑偵七(2)第   │
│      │      │              │許之不詳時間      │受款人江佳芸，帳│                    │ 00000000000號刑│
│      │      │共匯款二筆，金│                  │號00000000000000  │                    │ 案偵查卷第345至│
│      │      │額共計80000元 │                  │                  │                    │ 346頁          │
├───┼───┼───────┼─────────┼─────────┼──────────┼────────┤
│    │寅○○│30000元     │民國94年3月18日之 │受款人林隆修，帳│郵政國內匯款執據影本│ 內政部刑事警察 │
│      │      │29000元     │不詳時間          │  號00000000000000│二紙                │ 局刑偵七(2)第   │
│      │      │50000元     │                  │受款人林隆修，帳│                    │ 00000000000號刑│
│      │      │              │                  │號00000000000000  │                    │ 案偵查卷第352至│
│      │      │共匯款三筆，金│                  │受款人姓林，帳號│                    │ 353頁          │
│      │      │額共計109000元│                  │  不詳            │                    │                │
├───┼───┼───────┼─────────┼─────────┼──────────┼────────┤
│    │酉○○│250000元    │民國93年3月初11時 │受款人林信中，帳│郵政國內匯款執據影本│ 內政部刑事警察 │
│      │      │70000元     │許                │  號0000000000000 │六紙                │ 局刑偵七(2)第   │
│      │      │500000元    │                  │受款人陳碧鳳，帳│                    │ 00000000000號刑│
│      │      │200000元    │                  │  號00000000000457│                    │ 案偵查卷第356至│
│      │      │66000元     │                  │受款人辜瑞英，帳│                    │ 357頁          │
│      │      │100000元    │                  │  號00000000000000│                    │                │
│      │      │              │                  │受款人蘇萩娟，帳│                    │                │
│      │      │被害人於警詢中│                  │  號00000000000000│                    │                │
│      │      │並無陳稱匯款總│                  │受款人許玲惠，帳│                    │                │
│      │      │筆數，但依卷內│                  │  號00000000000000│                    │                │
│      │      │共有匯款資料六│                  │受款人程明得，帳│                    │                │
│      │      │筆，金額共計  │                  │  號00000000000000│                    │                │
│      │      │0000000元，但 │                  │                  │                    │                │
│      │      │被害人警詢筆錄│                  │                  │                    │                │
│      │      │中供稱其共匯款│                  │                  │                    │                │
│      │      │約0000000元   │                  │                  │                    │                │
│      │      │              │                  │                  │                    │                │
├───┼───┼───────┼─────────┼─────────┼──────────┼────────┤
│    │Ｍ○○│120000元    │民國94年2月20日許 │受款人林媚柔，帳│郵政國內匯款執據影│ 內政部刑事警察 │
│      │      │100000元    │至同年4月1日之不詳│  號00000000000000│  本六紙            │ 局刑偵七(2)第   │
│      │      │300000元    │時間              │受款人林媚柔，帳│中國信託商業銀行存│ 00000000000號刑│
│      │      │80000元     │                  │號00000000000000  │  入憑證影本一紙    │ 案偵查卷第364至│
│      │      │120000元    │                  │受款人郭建龍，帳│                    │ 366頁          │
│      │      │60000元     │                  │  號00000000000000│                    │                │
│      │      │110000元    │                  │受款人江振嘉，帳│                    │                │
│      │      │              │                  │  號00000000000000│                    │                │
│      │      │共匯款七筆，金│                  │受款人劉彥鈞，帳│                    │                │
│      │      │額共計890000元│                  │  號00000000000000│                    │                │
│      │      │              │                  │受款人陳錦龍，帳│                    │                │
│      │      │              │                  │  號000000000000  │                    │                │
│      │      │              │                  │受款人陳志偉，帳│                    │                │
│      │      │              │                  │  號00000000000000│                    │                │
├───┼───┼───────┼─────────┼─────────┼──────────┼────────┤
│    │Ｂ○○│30000元     │民國94年2月28日至 │受款人林媚柔，帳│郵政國內匯款執據影│ 內政部刑事警察 │
│      │（起訴│70000元     │同年3月11日之不詳 │  號00000000000000│  本一紙            │ 局刑偵七(2)第   │
│      │書誤載│              │時間              │受款人江振嘉，帳│中國信託商業銀行匯│ 00000000000號刑│
│      │為陳淑│共匯款二筆，金│                  │號000000000000000 │  款申請書影本一紙  │ 案偵查卷第377至│
│      │惠）  │額共計100000元│                  │                  │                    │ 378頁          │
├───┼───┼───────┼─────────┼─────────┼──────────┼────────┤
│    │丁○○│ 50000元    │民國94年3月初至3月│受款人林明哲，帳│丁○○郵局儲金簿節│ 內政部刑事警察 │
│      │      │ 50000元    │7日之不詳時間     │  號00000000000000│本之影本三紙（帳號  │ 局刑偵七(2)第   │
│      │      │              │                  │受款人林明哲，帳│00000000000000000） │ 00000000000號刑│
│      │      │警詢筆錄陳稱共│                  │號00000000000000  │郵政國內匯款執據影│ 案偵查卷第382至│
│      │      │匯款二筆，金額│                  │                  │  本一紙            │ 383頁          │
│      │      │分別是60000元 │                  │                  │（見本院卷）        │                │
│      │      │及50000元，共 │                  │                  │                    │                │
│      │      │計110000元（惟│                  │                  │                    │                │
│      │      │查被害人傳真本│                  │                  │                    │                │
│      │      │院之郵局儲金簿│                  │                  │                    │                │
│      │      │節本記載該二筆│                  │                  │                    │                │
│      │      │金額均是50000 │                  │                  │                    │                │
│      │      │元，共計100000│                  │                  │                    │                │
│      │      │元）          │                  │                  │                    │                │
├───┼───┼───────┼─────────┼─────────┼──────────┼────────┤
│    │Ｇ○○│30000元     │民國93年11中旬至94│受款人不詳，帳號│臺新銀行自動櫃員機│臺中地方法院檢察│
│      │（起訴│70000元     │年1月19日之不詳時 │  0000000000000000│  交易明細表影本一紙│署94年偵字第9716│
│      │書漏未│              │間                │  44（西螺郵局帳戶│郵局自動櫃員機儲戶│號卷第203至206頁│
│      │記載）│共匯款二筆，金│                  │  ）              │交易明細表影本一紙  │                │
│      │      │額共計100000元│                  │受款人不詳，帳號│                    │                │
│      │      │              │                  │  0000000000000000│                    │                │
│      │      │              │                  │  07（莿桐饒平帳戶│                    │                │
│      │      │              │                  │  ）              │                    │                │
├───┼───┼───────┼─────────┼─────────┼──────────┼────────┤
│      │      │              │                  │                  │                    │                │
│ 受騙 │      │ 00000000元   │                  │                  │                    │                │
│ 總金 │      │              │                  │                  │                    │                │
│ 額合 │      │              │                  │                  │                    │                │
│ 計   │      │              │                  │                  │                    │                │
└───┴───┴───────┴─────────┴─────────┴──────────┴────────┘
附表二
編號 名稱及數量
一、中華郵政儲金簿（賴秀娟、林家連、王志傑、周黃文伸）四本
二、印章（林益宏、林家連、王志傑、周黃文伸）四枚
三、金融卡（賴秀娟、周黃文伸）二張
四、手機（WCE）（序號000000000）一支
五、手機（ESN）（序號000-00000000）一支
六、手機（序號000000000000000）一支
七、手機（序號00000000000000）一支
八、手機（序號000000000000000000）一支
九、手機（序號E9700F3E）一支
十、手機（序號000000000000000）一支
    （起訴書附表誤為序號b93-g201-0）
十一、亞太行動寬頻電信申請書（門號0000-000000，申請人：
      林盈億）一紙
十二、存款憑條一紙（臺灣中小企銀，戶名：沈振文，帳號
      00000000000號，存款人：陳清郎，金額：五十萬元）
十三、匯款單收據一紙（解款行為臺灣中小企銀，收款人戶名：
      沈振文，帳號00000000000，匯款人王增文，金額：五十
      萬元，起訴書附表漏列）
十四、亞太行動寬頻電信申請書一紙（門號0000-000000，申請
      人：王銘照，起訴書附表漏列）
十五、存款憑條一紙（陽信商業銀行，戶名：王銘耀，帳號
      00000000000號 ，金額：四十萬元，起訴書附表漏列）
十六、身分證影本（曾昭容〔起訴書附表誤為曾昭榮〕、林盈億
      〔起訴書附表誤為林盈德〕、施啟順）三張、曾昭容駕照
      影本二紙（起訴書附表漏列駕照影本）
十七、信用卡（寶島〔起訴書附表誤為聯合〕、中國信託、花旗
      等）四張
十八、筆記本四本
十九、房屋租賃契約書一本
二○、書寫銀行密碼資料七張
二一、銀行存摺八本
二二、手機十二支（四支為紅色APBW牌，其餘為他牌）
二三、網路電話手機一支
二四、金融提款卡四張
二五、臺灣往來大陸通行證二本（起訴書附表誤為一本）
二六、行動電話SIM卡四張
二七、ACCESS CONTROL SYSTEM USER CARD一張
二八、臺灣大哥大卡外殼片（未含SIM卡）一張
二九、臺中商銀匯款單一張（解款行：日盛銀行北臺中分行，收
      款人：初惠中，匯款人：林雅芬，金額：六十三萬元）
三○、記載帳號名片紙一張
三一、電費、電話費收據五張（起訴書附表漏載電費）
三二、身分證影本（林明金、陳財耀）二張
三三、林明金、陳財耀之亞太行動電話申請書各一份
三四、巳○○名義之大陸中國工商銀行定存單影本、質押擔保收
      據各一張（起訴書附表誤為質押擔保收據匯款單二張）
三五、交易（查詢餘額）明細表九張
三六、郭蓉蓁聯邦商銀存款憑條三張（起訴書誤為二張）
三七、不動產租賃契約書一份
三八、中國大陸房屋租賃契約合同一本
三九、帳簿一本
四○、帳單二張
附表三
編號    名稱及數量
一、手機（電話號碼0000-000000，序號0000000000000000）一支
二、手機（電話號碼0000-000000，序號000000000000000）一支
三、手機（電話號碼0000-000000，序號000000000000）一支
四、手機（電話號碼0000-000000，序號0000000000）一支
五、SIM卡（電話號碼0000-000000，卡號00000-000-0000-0000-
    0000遠傳）一張
六、SIM卡（電話號碼0000-000000，PKE045D035003）一張
七、遠傳行動電話申請資料一張
八、手抄帳戶資料一張
九、亞太行動寬頻電信費收據（張永昌）一張
十、新臺幣玖萬壹仟元（新臺幣仟元鈔玖拾壹張）
附表四
編號      名稱及數量
一、手機（電話號碼0000-000000，序號000000000000000）一支
二、手機（電話號碼0000-000000，序號00000000-000000）一支
三、手機（電話號碼0000-000000，序號000000-00-000000-0）
四、手機（電話號碼0000-000000，序號000000000）一支
五、手機（無卡片，序號000000000000000）一支
六、手機（機身號碼00000000000）一支
七、新臺幣陸萬陸仟元（仟元鈔陸拾陸張）
附表五
編號      名稱及數量
一、大哥大SIM晶片卡（門號0000-000000，0000-000000）二片
二、手機（序號000000000000000，門號0000-000000）一支
三、手機（序號000000000，門號0000-000000）一支
四、銀行交易明細表五張
五、電話聯絡簿一本
六、現金新臺幣參萬陸仟陸佰元
七、郵局儲金簿（溪口郵局000000-0000000-0）一本
八、各銀行信用卡、現金卡、提款卡等十一張
附表六
編號      名稱及數量
一、手機（門號0000-000000，序號000000000000000）一支
二、手機（序號000000000000000）（無SIM卡）一支
三、MOTOROLA牌手機（無SIM卡）一支
四、NOKIA手牌手機（無SIM卡）一支
附表七
編號      名稱及數量
一、手機（紅色APBW牌，門號0000-000000）一支
二、遠傳易付卡SIM卡（門號0000-000000，0000-000000）二片
    （起訴書附表誤為一片）
附表八
編號      名稱及數量
一、手機三十三支
二、SIM卡三十八張
三、SIM卡二十四張
四、點鈔機一臺（附黑色電源供應器一臺）
五、碎紙機一臺（內殘留人頭電話申請書絞碎後之碎紙條）
六、防震袋七個、牛皮紙袋三十四個（起訴書附表漏列牛皮紙袋
    ）
七、小筆記本九本（含一本計算紙便條，起訴書附表誤為八本）
八、合作金庫、第一銀行、國泰世華、誠泰銀行存摺共四本（均
    為張孟喬名義）
九、提款卡四張
十、郵政金融卡、臺中銀行金融卡共二張。
十一、行動電話申請書一疊
十二、保險櫃一個
十三、張孟喬印章一枚
十四、大眾銀行、臺新銀行之儲金簿各一本（分別為陳偉中、黃
      木林名義）
十五、現金新臺幣貳佰貳拾萬元
十六、陳偉中印章一枚
十七、臺新銀行、誠泰銀行提款卡共二張
十八、印章三十八枚
十九、行動電話申請書及身分證影本一疊
附表九
編號      名稱及數量
一、提匯款單一疊
二、銀行帳戶存摺三十九本（起訴書附表誤為三十八本）
三、銀行帳戶金融卡六十八張（起訴書附表誤為六十七張）
四、郵局存摺十七本
五、郵局金融卡七十張
六、黃佩琪等二人之身分證正本共二張
七、王明宏等六人之身分證影本共六張
八、記載帳戶便條紙一疊
九、戶口名簿一疊（周洋溢等）
十、櫃員機訊息代號及交易一覽表一張
附錄論罪科刑法條
刑法第三百四十條：
以犯第三百三十九條之罪為常業者，處一年以上七年以下有期徒
刑，得併科五萬元以下罰金。
洗錢防制法第九條第一項：
犯第二條第一款之罪者，處五年以下有期徒刑，得併科新臺幣三
百萬元以下罰金。


司法院資訊處製作；財團法人民間司法改革基金會備份。
